【裁判字號】    97,交簡上,46
【裁判日期】    971224
【裁判案由】    過失致死
【裁判全文】
臺灣雲林地方法院刑事判決            97年度交簡上字第46號
上  訴  人
即  被  告  甲○○
                    國民
上列上訴人即被告因過失致死案件，不服本院中華民國97年09月
17日97年度虎交簡字第122 號刑事簡易判決（聲請簡易判決處刑
書案號97年度調偵字第241 號），提起上訴，本院第二審合議庭
判決如下：
    主  文
上訴駁回。
甲○○緩刑肆年，並應向乙○○、王昌、王過、王鈴慧、王信雄
、王俗允、王信友支付新臺幣拾玖萬壹仟元（由乙○○代為受領
），以每月為壹期，共分肆拾期，第壹期至第拾貳期自民國玖
拾捌年壹月拾伍日起至民國玖拾捌年拾貳月拾伍日止，於每月拾
伍日各支付新臺幣仟元，第拾期至第肆拾期自民國玖拾玖
年壹月拾伍日起至民國壹佰零壹年柒月拾伍日止，於每月拾伍日
各支付新臺幣伍仟元，如有一期未履行，視為全部到期。
    事實及理由
一、本案經本院第二審合議庭審理結果，認原審刑事簡易判決之
    認事、用法及量刑均無不當，應予維持，除被告甲○○於本
    院審理時已坦承犯行及證據補充：臺灣省嘉雲區車輛行車事
    故鑑定委員會鑑定意見書外，並引用本院第一審刑事簡易判
    決所記載之犯罪事實、證據及理由（如附件）。
二、上訴人即被告甲○○上訴意旨稱：其已與被害人家屬達成和
    解，請求從輕量刑或給緩刑等語，按量刑輕重，係屬事實審
    法院得依職權自由裁量之事項，苟已斟酌刑法第57條各款所
    列情狀而未逾越法定刑度，不得遽指為違法，關於刑之量定
    及易科罰金之折算標準，係實體法上賦予法院得為自由裁量
    之事項，倘其未有逾越法律所規定之範圍，除顯有失出失入
    等科罰與罪責不相當之情形外，應予尊重，不得任意加以指
    摘（最高法院72年臺上字第6696號、75年臺上字第7033號判
    例意旨參照）。查原審判決以被告罪證明確，依刑事訴訟法
    第449 條第1 項前段、第454 條第2 項，刑法第276 條第1
    項、第62條前段、第41條第1 項前段，刑法施行法第1 條之
    1 之規定，判處被告有期徒刑4 月，並諭知易科罰金之折算
    標準，認事用法均無違誤，量刑亦堪稱妥適。被告既非指摘
    原判決有何不當或違法，其提起上訴自無理由，應予駁回。
三、查被告未曾因故意犯罪受有期徒刑以上刑之宣告，有卷附臺
    灣高等法院被告前案紀錄表在卷可憑。又其犯後已與被害人
    家屬達成和解，有雲林縣虎尾鎮調解委員會調解書附卷可稽
    ，死者家屬王俗允當庭表示同意給予被告緩刑，有本院準備
    程序筆錄在卷可參，被告經此教訓後，應知警惕，本院因認
    對其所宣告之刑，以暫不執行為適當，爰依刑法第74條第1
    項第1 款規定，併予宣告緩刑4 年，以啟自新。次按緩刑宣
    告，得斟酌情形，命犯罪行為人向被害人支付相當數額之財
    產或非財產上之損害賠償，刑法第74條第2 項第3 款亦定有
    明文。本件被告與告訴人乙○○、死者家屬王昌、王過、王
    鈴慧、王信雄、王俗允、王信友等人，業於民國97年10月01
    日達成和解，其中尚有和解金額新臺幣（下同）200,000 元
    ，由被告分期付款，自97年10月起每月15日前支付現金3,00
    0 至清償完畢為止，如有一期未履行，視為全部到期。被告
    已依上開和解契約，於97年10月、11月、12月間各支付3,00
    0 元由告訴人乙○○代為受領，為確保被告能如期支付其餘
    分期款項，並使被告知所警惕，被告及死者家屬於本院準備
    程序時，另同意由被告就尚未支付之191,000 元款項，分43
    期清償，由被告自98年01月起至98年12月止服兵役期間，於
    每月15日前各支付3,000 元，服兵役完畢後，自99年01月起
    至101 年07月止，於每月15日前各支付5,000 元，均由告訴
    人乙○○代為受領，業據死者家屬王俗允及被告當庭表示同
    意，並有本院公務電話紀錄單在卷可稽，爰諭知被告如主文
    第二項所示之負擔。另依刑法第75條之1 第1 項第4 款規定
    ，受緩刑之宣告，違反上開本院所定負擔情節重大，足認原
    宣告之緩刑難收其預期效果，而有執行刑罰之必要者，得撤
    銷其宣告，附此敘明。
四、依刑事訴訟法第455 條之1 第1 項、第3 項、第373 條、第
    368 條，刑法第74條第1 項第1 款、第2 項第3 款，判決如
    主文。
本案經檢察官江柏青到庭執行職務。
中    華    民    國    97    年    12    月    24    日
            刑事第六庭    審判長法  官  廖國勝
                                法  官  黃楹榆
                                法  官  李秋瑩
以上正本證明與原本無異。
本件不得上訴。
                                書記官  邱明通
中    華    民    國    97    年    12    月    24    日
附錄本案論罪科刑法條全文：
中華民國刑法第276條
因過失致人於死者，處2 年以下有期徒刑、拘役或2 千元以下罰
金。
從事業務之人，因業務上之過失犯前項之罪者，處 5 年以下有期
徒刑或拘役，得併科3 千元以下罰金。


司法院資訊處製作；財團法人民間司法改革基金會備份。
